【裁判字號】    98,上訴,624
【裁判日期】    980615
【裁判案由】    違反毒品危害防制條例
【裁判全文】
臺灣高等法院高雄分院刑事判決         98年度上訴字第624號
上  訴  人
即  被  告  甲○○
                      樓之4
上列上訴人因違反毒品危害防制條例案件，不服臺灣高雄地方法
院98年度審訴字第882 號中華民國98年4 月20日第一審判決（起
訴案號：臺灣高雄地方法院檢察署98年度毒偵字第1041號），提
起上訴，本院判決如下：
     主  文
上訴駁回。
     理  由
一、按上訴書狀應敘述具體理由；又第二審法院認為上訴書狀未
    敘述理由或上訴有刑事訴訟法第362 條前段之情形者，應以
    判決駁回之，同法第361 條第2 項、第367 條前段定有明文
    。
二、上訴人即被告甲○○（下稱被告）上訴意旨略以：被告於98
    年1 月22日中午12時20分許，在高雄縣鳳山市○○路與五甲
    一路口遇警盤查，係主動取出第一級毒品海洛因1 包向警自
    首，應得減輕量刑，且被告坦承犯行，犯後態度良好，而知
    悔改，原審判決量處有期徒刑1 年，顯有過重。
三、經查，被告於98年1 月18日下午6 時許，在高雄縣燕巢鄉○
    ○路175 巷2 號8 樓之4 住處，以將第一級毒品海洛因摻入
    香菸點燃吸食之方式，非法施用第一級毒品海洛因1 次之事
    實，業經採取被告尿液送檢驗結果，確呈嗎啡陽性反應，有
    濫用藥物尿液檢體監管紀錄表暨高雄市立凱旋醫院98年2 月
    18日濫用藥物尿液檢驗報告可稽，並有被告所有第一級毒品
    海洛因1 包扣案可佐，且扣案第一級毒品海洛因1 包之成分
    確經鑑定無訛，亦有高雄市立凱旋醫院濫用藥物成品檢驗鑑
    定書可參，再被告於原審審理中亦坦認上情，被告施用第一
    級毒品海洛因犯行，事證明確，自堪以認定。又98年1 月22
    日中午12時20分許，因警據報前往高雄縣鳳山市○○路與五
    甲一路口查緝毒品交易犯罪，見被告行跡可疑予以盤查，被
    告於取出身分證之際，經警發現被告外套內襯口袋有第一級
    毒品海洛因1 包之情，已經被告於警詢陳述在卷，並有照片
    足佐，是被告既經警發現及懷疑持有、施用毒品，自不符合
    自首要件。原審乃認被告犯行事證明確，予以論罪科刑，其
    認事用法，核無不合，量刑亦屬允當。被告上訴意旨以量刑
    過重，指摘原判決不當，為無理由，應予駁回。此外，被告
    並未依據卷內既有訴訟資料或提出新事證，指摘或表明原審
    判決有何採證認事、用法或量刑等足以影響判決本旨之不當
    或違法，而構成應予撤銷之具體理由（例如：依憑證據法則
    具體指出所採證據何以不具證據能力，或依憑卷證資料，明
    確指出所為證據證明力之判斷如何違背經驗、論理法則），
    其上訴即不合法律上之程式。再上訴不合法律上之程式之情
    形，依刑事訴訟法第367 條但書規定：「但其情形可以補正
    而未經原審法院命其補正者，審判長應定期間先命補正。」
    ，係指上訴書狀未敘述理由，原審未命補提理由書狀，審判
    長即應定期間先命補正。被告提起上訴時，上訴書狀如已載
    理由者，即無審判長應定期間先命補正之適用。從而，被告
    之上訴書狀未敘述具體理由，且於上訴期間屆滿（即98年5
    月21日）後之20日內（即98年6 月10日以前），亦未補提上
    訴具體理由，依上開規定，顯屬違背法律上之程式，應由本
    院依同法第367 條前段、第372 條不經言詞辯論判決如主文
    。
中    華    民    國    98    年    6     月    15    日
                  刑事第八庭    審判長法  官   洪兆隆
                                      法  官   陳志銘
                                      法  官   郭玫利
以上正本證明與原本無異。
如不服本判決應於收受本判決後10日內向本院提出上訴書狀，其
未敘述上訴理由者，並得於提起上訴後10日內向本院補提理由書
狀（均須按他造當事人之人數附繕本）「切勿逕送上級法院」。
中    華    民    國    98    年    6     月    15    日
                                      書記官   楊茱宜


司法院資訊處製作；財團法人民間司法改革基金會備份。
